# 审计报告中签字注册会计师身份问题

提问人：597119601 时间：2018-03-14 22:17:08
我国规定，审计报告需要有两名注册会计师签字。在实务中，审计报告上的第一签字注册会计师和第二签字注册会计师均未在签名后备注其身份（复核人或者项目经理）。因此，大部分情况下，如何确定复核人或项目经理是第一签字注册会计师或第二签字注册会计师？有普遍的规律或是权威的研究结果吗？请有过一定经验和研究的人回答一下这个问题。谢谢!

回答人：chenyiwei
在修订后的审计报告准则下，上市实体审计报告中需注明谁是项目合伙人（一般是第一签字人）；非上市实体报告无此要求，但习惯上第一签字人是项目合伙人，第二签字人多数是项目负责经理。

提问人：597119601 时间：2018-05-29 14:54:22
请问有文献支撑这个习惯上的定义吗吗？

回答人：chenyiwei
《关于注册会计师在审计报告上签名盖章有关问题的通知》（财会[2001]1035号）。